---
title: "Game Sales Clustering with DBScan"
output: html_notebook
---
Thalia Maharani N H 19523022
Muhammad Sayyid Tsabit A 19523090

Kali ini kami akan mencoba menggunakan DBScan kepada dataset Game Sales. Di sini kami menggunakan package factoextra. Kami mengambil kolom ke 6 dan 7 pada baris ke-3 dari script di bawah ini yang merepresentaasikan berbagai macam bentuk
```{r}
library(factoextra)
game <- read.csv("data/Video_Games_Sales_as_at_22_Dec_2016.csv")
df <- game[, 6:7]
```
Selanjutnya mari kita plot data tersebut. Maksud dari pch=16 adalah tipe simbol ke-16 untuk sebuah data point; di sini, kami memilih simbol sebuah lingkaran solid untuk sebuah data point.
```{r}
plot(df, pch=16)
```
Berdasarkan plot data set di atas, secara intuisi kita melihat ada sekitar 5 cluster. Mari kita coba aplikasi K-Means dengan 5 cluster

```{r}
set.seed(123)
km.res <- kmeans(df, 5, nstart = 25)
fviz_cluster(km.res, df, frame = FALSE, geom = "ellipse")
```
Dapat dilihat sebagaimana hasil diatas,Meski tidak terlalu terlihat jelas diakrenakan data yang banyak, K-Means memberikan 5 cluster namun diniliai tidak cocok untuk digunakan untuk data ini karena K-means digunakan untuk sebaran data yang lazim.

Selanjutnya, kami aplikasikan DBSCAN pada data yang sama, disini kami tidak perlu menentukan jumlah cluster di awal.
Di sini kita akan menggunakan fungsi dbscan() dari package fpc, dengan parameter 系=5 minPts=5

```{r}
library("fpc")
set.seed(123)
db <- dbscan(df, eps = 0.13, MinPts = 5)
plot(db, df, main = "DBSCAN", frame = FALSE)
```
Dari hasil di atas, dapat kita lihat jika DBSCAN mampu menemukan 5 cluster yang kita bayangkan secara intuisi beserta data point yang sekiranya termasuk noise (simbol lingkaran tanpa warna).

Sebagai alternatif untuk plot, kita juga dapat menggunakan sebuah fungsi untuk plot cluster dari factoexra.

```{r}
library("factoextra")
fviz_cluster(db, df, stand = FALSE, frame = FALSE, geom = "ellipse")
```

Untuk melihat lebih detil dari hasil DBSCAN, kita dapat melihat lewat script,
```{r}
print(db)
```
Kolom pada tabel di atas merepresentasikan cluster (dengan kolom 0 merepresentasikan noise). Baris border mengindikasikan jumlah border point, seed jumlah core point, total jumlah total (core + border) data point pada cluster tersebut.
Dapat dilihat cluster 2 memiliki jumlah terbanyak (16400) dan cluster 3 memilki jumlah sedikit(5),
Untuk melihat indeks cluster dari setiap data point,
```{r}
db$cluster
```

Pendekatan untuk menentukan parameter 系 dan minPts.
Masih menggunakan data set yang sama (df) dengan contoh di atas, kita ingin melihat k-distance graph dengan k=5.

```{r}
library(dbscan)
kNNdistplot(df, k =  5)
abline(h = 0.13, lty = 2)
```
Dari plot yang di dapat, kita dapat lihat bahwa lembah pada kurva adalah ketika jarak = 0 Nilai inilah yang kita jadikan sebagai nilai 系 
系
.
